臺灣臺中地方法院刑事判決　　　　　　　　　　　　九十二年度訴字第一三二二號
　　公　訴　人　臺灣臺中地方法院檢察署檢察官
　　被　　　告　丁○○
　　　　　　　　庚○○
　　共　　　同
　　被　　　告　丙○○
　　　　　　　　張繼準
右列被告等因違反著作權法案件，經檢察官提起公訴（九十二年度偵字第二０八五號
、九十二年度偵字第七三二六號、九十二年度偵字第八四二六號、九十二年度偵字第
九四六五號、九十二年度偵字第九五八六號）及移
四三號），本院判決如左：
    主  文
丁○○與少年共同以意圖銷售而擅自以重製之方法侵害他人之著作財產權為常業，處
有期徒刑貳年，扣案如附表壹所示之盜版音樂光碟伍拾片、如附表貳所示之盜版音樂
光碟母版伍片、編號X00-00000母版（內容物為OFFICE 2000 DISC2安裝光碟）壹片、
編號X00-00000射出光碟壹片、編號K8-111母版（內容物為WINDOWS 98安裝光碟）壹
片、編號K8-111射出光碟壹片、編號X00-00000母版（內容物為OFFICE 2000 DISC2安
裝光碟）壹片、編號X00-00000射出光碟壹片、編號X00-00000母版（內容物為OFFICE
2000 DISC1安裝光碟）壹片、編號X00-00000射出光碟壹片、保護膠壹桶、濺鍍用鋁
靶貳拾個、網版柒拾柒片、母版壹佰貳拾玖片、製版用烤箱壹臺、真空製版機壹臺
、射出機貳臺、濺鍍機貳臺、計數機貳臺、烘料機壹臺、單色印刷機壹臺、光碟裸片
肆片、日本偶像劇母片佰壹拾肆片、綜合光碟片母源貳佰捌拾玖片、分色片壹佰肆
拾片、空白光碟片壹仟陸佰片、塑膠粒貳袋、產量報告表拾壹張、保護片肆片、出
貨資料壹冊、請款單壹張、光碟片之型號目錄壹份、送貨快遞收據壹份、員工打卡片
張、客戶訂貨明細表貳張、電腦主機壹臺、記事本壹本、支票紀錄壹本、出貨相關
資料壹冊、被告丁○○電腦主機列印檔案肆份、扣案母版伍佰陸拾貳片射出光碟伍佰
拾伍片、包裝箱壹個，均沒收；又與少年共同連續意圖散布而製造猥褻之色情光碟
，處有期徒刑捌月，扣案之色情光碟壹萬陸仟陸佰伍拾片、如附表所示編號肆伍
至伍零所示之母版壹佰伍拾玖片、日本Ｒ級色情光碟片壹佰壹拾玖片，均沒收。應
執行有期徒刑貳年陸月。扣案如附表壹所示之盜版音樂光碟伍拾片、如附表貳所示之
盜版音樂光碟母版伍片、編號X00-00000母版（內容物為OFFICE 2000 DISC2安裝光碟
）壹片、編號X00-00000射出光碟壹片、編號K8-111母版（內容物為WINDOWS 98安裝
光碟）壹片、編號K8-111射出光碟壹片、編號X00-00000母版（內容物為OFFICE 2000
DISC2安裝光碟）壹片、編號X00-00000射出光碟壹片、編號X00-00000母版（內容物
為OFFICE 2000 DISC1安裝光碟）壹片、編號X00-00000射出光碟壹片、保護膠壹桶、
濺鍍用鋁靶貳拾個、網版柒拾柒片、母版壹佰貳拾玖片、製版用烤箱壹臺、真空製
版機壹臺、射出機貳臺、濺鍍機貳臺、計數機貳臺、烘料機壹臺、單色印刷機壹臺、
光碟裸片肆片、日本偶像劇母片佰壹拾肆片、綜合光碟片母源貳佰捌拾玖片、分色
片壹佰肆拾片、空白光碟片壹仟陸佰片、塑膠粒貳袋、產量報告表拾壹張、保護片
肆片、出貨資料壹冊、請款單壹張、光碟片之型號目錄壹份、送貨快遞收據壹份、員
工打卡片張、客戶訂貨明細表貳張、電腦主機壹臺、記事本壹本、支票紀錄壹本、
出貨相關資料壹冊、被告丁○○電腦主機列印檔案肆份、扣案母版伍佰陸拾貳片射出
光碟伍佰拾伍片、包裝箱壹個、色情光碟壹萬陸仟陸佰伍拾片、日本Ｒ級色情光碟
片壹佰壹拾玖片，均沒收。
庚○○與少年共同以意圖銷售而擅自以重製之方法侵害他人之著作財產權為常業，處
有期徒刑壹年肆月，扣案如附表壹所示之盜版音樂光碟伍拾片、如附表貳所示之盜版
音樂光碟母版伍片、編號X00-00000母版（內容物為OFFICE 2000 DISC2安裝光碟）壹
片、編號X00-00000射出光碟壹片、編號K8-111母版（內容物為WINDOWS 98安裝光碟
）壹片、編號K8-111射出光碟壹片、編號X00-00000母版（內容物為OFFICE 2000
DISC2安裝光碟）壹片、編號X00-00000射出光碟壹片、編號X00-00000母版（內容物
為OFFICE 2000 DISC1安裝光碟）壹片、編號X00-00000射出光碟壹片、保護膠壹桶、
濺鍍用鋁靶貳拾個、網版柒拾柒片、母版壹佰貳拾玖片、製版用烤箱壹臺、真空製
版機壹臺、射出機貳臺、濺鍍機貳臺、計數機貳臺、烘料機壹臺、單色印刷機壹臺、
光碟裸片肆片、日本偶像劇母片佰壹拾肆片、綜合光碟片母源貳佰捌拾玖片、分色
片壹佰肆拾片、空白光碟片壹仟陸佰片、塑膠粒貳袋、產量報告表拾壹張、保護片
肆片、出貨資料壹冊、請款單壹張、光碟片之型號目錄壹份、送貨快遞收據壹份、員
工打卡片張、客戶訂貨明細表貳張、電腦主機壹臺、記事本壹本、支票紀錄壹本、
出貨相關資料壹冊、被告丁○○電腦主機列印檔案肆份、扣案母版伍佰陸拾貳片射出
光碟伍佰拾伍片、包裝箱壹個，均沒收；又與少年共同連續意圖散布而製造猥褻之
色情光碟，處有期徒刑肆月，扣案之色情光碟壹萬陸仟陸佰伍拾片、如附表所示編
號肆伍至伍零所示之母版壹佰伍拾玖片、日本Ｒ級色情光碟片壹佰壹拾玖片，均
沒收。應執行有期徒刑壹年陸月，緩刑肆年，扣案如附表壹所示之盜版音樂光碟伍拾
片、如附表貳所示之盜版音樂光碟母版伍片、編號X00-00000母版（內容物為OFFICE
2000 DISC2安裝光碟）壹片、編號X00-00000射出光碟壹片、編號K8-111母版（內容
物為WINDOWS 98安裝光碟）壹片、編號K8-111射出光碟壹片、編號X00-00000母版（
內容物為OFFICE 2000 DISC2安裝光碟）壹片、編號X00-00000射出光碟壹片、編號
X00-00000母版（內容物為OFFICE 2000 DISC1安裝光碟）壹片、編號X00-00000射出
光碟壹片、保護膠壹桶、濺鍍用鋁靶貳拾個、網版柒拾柒片、母版壹佰貳拾玖片、
製版用烤箱壹臺、真空製版機壹臺、射出機貳臺、濺鍍機貳臺、計數機貳臺、烘料機
壹臺、單色印刷機壹臺、光碟裸片肆片、日本偶像劇母片佰壹拾肆片、綜合光碟片
母源貳佰捌拾玖片、分色片壹佰肆拾片、空白光碟片壹仟陸佰片、塑膠粒貳袋、產
量報告表拾壹張、保護片肆片、出貨資料壹冊、請款單壹張、光碟片之型號目錄壹份
、送貨快遞收據壹份、員工打卡片張、客戶訂貨明細表貳張、電腦主機壹臺、記事
本壹本、支票紀錄壹本、出貨相關資料壹冊、被告丁○○電腦主機列印檔案肆份、扣
案母版伍佰陸拾貳片射出光碟伍佰拾伍片、包裝箱壹個、色情光碟壹萬陸仟陸佰伍
拾片、日本Ｒ級色情光碟片壹佰壹拾玖片，均沒收。
丙○○無罪。
    事  實
一、丁○○明知(一)如附表一、二所示之音樂光碟係未經華納國際音樂股份有限公司、
    滾石國際音樂股份有限公司、上華國際企業股份有限公司、福茂唱片音樂股份有
    限公司、科藝百代股份有限公司、新力哥倫比亞音樂股份有限公司、博德曼股份
    有限公司、豐華唱片股份有限公司、環球國際唱片股份有限公司、艾迴股份有限
    公司、魔岩唱片股份有限公司、華研國際音樂股份有限公司等唱片發行公司授權
    或同意而擅自重製侵害錄音著作財產權之盜版品，(二)「侏羅紀公園３」、「蜘蛛
    人」、「刀鋒戰士」等影片係未經美商美國環球影片股份有限公司、美商哥倫比
    亞影片股份有限公司、美商新線製作股份有限公司等影片發行公司授權或同意而
    擅自重製侵害視聽著作財產權之盜版品，(三)「Microsoft Office 2000」、「
    Window98」等電腦程式係未經美商微軟公司授權或同意而擅自重製侵害電腦程式
    著作財產權之盜版品，及(四)扣案之色情光碟裸片，係內容含有男女裸露性器官從
    事性交行為，客觀上足以刺激或滿足性慾，引起普通一般人羞恥或厭惡感而侵害
    性的道德感情，有礙於社會風化之猥褻物品，竟與其妹庚○○、姓名年籍不詳綽
    號「小宋」之成年男子，基於共同意圖銷售而重製他人著作物以獲利為業及共同
    意圖散布而製造猥褻物品之概括犯意聯絡，先於民國九十一年間，由丁○○利用
    其姑姑黃張沼治所經營之「群登企業社」名義，向臺灣板橋地方法院標購射出機
    、濺鍍機、計數機、壓碎機等壓製生產光碟之機器設備後，再於九十一年九月間
    起，在臺中縣外埔鄉○○路二四０、二四二號其所承租之廠房設立非法盜版光碟
    工廠後，即以每片裸片新臺幣（下同）四元、加印封面四‧五元之代價，接受姓
    名年籍不詳綽號「小宋」之成年男子之委託，由姓名年籍不詳綽號「小宋」之成
    年男子負責提供內容含有前開盜版音樂光碟、影片、電腦程式之母源或母版，丁○○即以每片二千一百元至三千元不等之代價，將母源交予不詳姓名年籍之成年
    人刻製無內環碼之母版光碟後，持往前開盜版光碟工廠內，再予以大量壓製生產
    盜版光碟，而庚○○則在臺中縣大雅鄉○○路○段三六南巷三一之一號住處，負
    責製作請款單、送貨明細資料、庫存明細、工作事項規定、產量報告表、應收帳
    款明細等會計文書，以利營業管理，丁○○並自九十一年十月二十九日起，以月
    薪新臺幣（下同）三萬元之代價，陸續僱用與其有共同犯意聯絡之少年紀○○（
    七十六年八月十四日生，行為時係未滿十八歲之少年）及姓名年籍不詳綽號「旺
    仔」、「阿義」、「大胖」、「阿倫」、「啟源」等成年男子，輪值二班，負責
    以前開機器壓製生產含有如附表一、二所示之音樂光碟、前開影片、電腦程式等
    內容之盜版光碟及猥褻色情光碟裸片，以維持光碟生產線二十四小時全天候運作
    ，丁○○並將猥褻色情光碟裸片，委託設於臺北縣中和市○○街一二八號四樓「
    力光印刷有限公司」之吳溪寶（經公訴人另行簽分偵辦）製版及印刷色情光碟封
    面，待前開盜版光碟及猥褻色情光碟製作完成後，丁○○即以其向友元光碟股份
    有限公司購得印製有辰○國際多媒體股份有限公司之紙箱包裝運送後，再交予姓
    名年籍不詳綽號「小宋」之成年男子收受，丁○○、庚○○即藉此重製盜版光碟
    獲取利益，恃以維生，賴以維業，每片約可獲取一元之利益，合計獲利約五十萬
    元左右。嗣於九十二年一月十三日二十三時二十五分許，經法務部調查局臺中縣
    調查站持本院核發之搜索票，在臺中縣外埔鄉○○路二四０、二四二號工廠，查
    獲丁○○所有之色情光碟一萬六千六百五十片（起訴書誤載為一千六百五十片）
    、保護膠（保護母版用）一桶、濺鍍機用鋁靶二十三個、網版七十七片、母版一
    百五十片、製版用烤箱一臺、真空製版機一臺、射出機二臺、濺鍍機二臺、計數
    機二臺、烘料機一臺、單色印刷機一臺、光碟裸片四片等物；又於九十二年一月
    十三日二十三時三十分許，經法務部調查局臺中縣調查站持本院核發之搜索票，
    在臺中縣大雅鄉○○路○段三十六南巷三一之一號，查獲丁○○所有之日本偶像
    劇母片三百一十四片、日本Ｒ級色情光碟片母片一百一十九片、綜合光碟片母原
    二百九十八片、分色片（光碟底片）一百四十三片、空白光碟片一千六百片、塑
    膠粒二袋、產量報告表十一張、保護片四片、出貨資料一冊、請款單一張、光碟
    片之型號目錄一份、送貨快遞收據一份、員工打卡片三張、客戶訂貨明細表二張
    、電腦主機一臺、記事本一本、支票紀錄一本、出貨相關資料一冊等物。
二、案經法務部調查局臺中縣調查站、內政部警政署保安警察隊第二總隊第三大隊第
    一中隊（保護智慧財產大隊臺中分隊）移送及告訴人華納國際音樂股份有限公司
    、滾石國際音樂股份有限公司、上華國際企業股份有限公司、福茂唱片音樂股份
    有限公司、科藝百代股份有限公司、新力哥倫比亞音樂股份有限公司、博德曼股
    份有限公司、豐華唱片股份有限公司、環球國際唱片股份有限公司、艾迴股份有
    限公司、魔岩唱片股份有限公司、華研國際音樂股份有限公司、美商美國環球影
    片股份有限公司、美商哥倫比亞影片股份有限公司、美商新線製作股份有限公司
    、辰○公司告訴臺灣臺中地方法院檢察署檢察官偵查起訴暨移送併辦。
    理  由
壹、有罪部分：
一、訊據被告丁○○對於接受客戶之委託從事猥褻色情光碟之製作等情，固不否認，
    惟矢口否認有何違反著作權法之犯行，辯稱：伊僅受託重製色情光碟，並未重製
    盜版音樂光碟、影音光碟，扣案之盜版音樂光碟母源係姓名年籍不詳綽號「小宋
    」之成年男子所交付，伊曾經交姓名年籍不詳綽號「小宋」之成年男子所交付之
    母源，交予少年紀○○射出，以致少年紀○○才會陳稱曾經有偽造過盜版音樂光
    碟之情，伊實際上並未受託重製盜版音樂光碟，至於查扣之物品中為何會有侵害
    美商微軟公司之電腦程式著作，伊並不清楚，可能也是姓名年籍不詳綽號「小宋
    」之成年男子所提出，又被告庚○○並不知道伊從事重製色情光碟之工作，伊僅
    是單純請被告庚○○代為繕打報表而已，調查及偵查之供述係為求交保免予羈押
    而為，並不實在云云。訊據被告庚○○亦矢口否認有何違反著作權法及製造猥褻
    色情光碟之犯行，辯稱：伊並未參與被告丁○○從事重製光碟之業務，伊僅是單
    純幫忙製作請款單及報表，被告丁○○確有向伊借用臺新銀行大雅分行之個人帳
    戶使用云云。經查：
    （一）被告丁○○被訴意圖散布而製造色情光碟部分：
          被告丁○○對於前開意圖散布而接受客戶之委託從事猥褻色情光碟之製作
          等情業經坦認屬實，並有扣案之色情光碟一萬六千六百五十片、保護膠一
          桶、濺鍍用鋁靶二十三個、網版七十七片、母版一百二十九片、製版用烤
          箱一臺、真空製版機一臺、射出機二臺、濺鍍機二臺、計數機二臺、烘料
          機一臺、單色印刷機一臺、光碟裸片四片、日本Ｒ級色情光碟片一百一十
          九片、綜合光碟片母源二百八十九片、分色片一百四十三片、空白光碟片
          一千六百片、塑膠粒二袋、產量報告表十一張、保護片四片等物為證；而
          扣案之色情光碟一萬六千六百五十片，經搜索扣押後，封存為二十三箱，
          送入本院贓物庫，經實際勘驗結果，扣案之色情光碟外觀，均係經過雷射
          濺鍍完成之裸片，封面未經製版及印刷，因扣案之二十三箱色情光碟片尚
          無封面，且均已整桶原裝封存之狀態，本院經抽樣勘驗結果，內容均是男
          女裸露性器官，從事猥褻或性交行為之畫面，此有勘驗筆錄一份及勘驗照
          片三張（參照本院刑事卷(二)第八八至九一頁）在卷可稽，該色情光碟之內
          容，依照一般社會觀念之評價，客觀上足以刺激、滿足性慾，並引起普通
          一般人羞恥心及厭惡感而侵害性的道德感情，有礙於社會風化，應屬猥褻
          物品無疑；是以，被告丁○○意圖散布而製造猥褻色情光碟之事實，應堪
          認定。
    （二）被告丁○○被訴意圖銷售而擅自以重製之方法侵害他人著作權財產權為業
          部分：
      １、按被告以外之人於審判外之言詞或書面陳述，除法律有規定外，不得作為
          證據，刑事訴訟法第一百五十九條第一項定有明文。又按除顯有不可信之
          情況外，從事業務之人於業務上或通常業務過程所須製作之紀錄文書、證
          明文書，亦得為證據，刑事訴訟法第一百五十九條之四第二款定有明文。
          本件扣案母版曾經承辦檢察官函送鑑定人張志豪、羅宇燊、卯○○、朱文
          輝、游政賢、己○○、辛○○等人將母版以專業機器先行射出後再行鑑定
          其內容之情，業據鑑定人張志豪於偵查中證稱：「我是訊碟公司預錄媒體
          ＣＤ射出部門代副課主管。（問：臺灣臺中地方法院檢察署就本案查扣之
          母版壓製光碟，委託訊碟公司鑑定結果，是否如貴公司所提出之鑑定書清
          冊？）是，我們按照鑑定物（鑑定清冊第二行編碼），該編碼是查扣物本
          身上的編碼，另外第一行七開頭的編碼是我們公司的編碼，射出五片之後
          即交由黃淑麗做勘驗鑑定物之內容，當時總數壓製的母版是三九四片，及
          四片空白片、一片分色片。（問：壓製過程有無改變母版之內容？）沒有
          。」等語（參照九十二年度他字第一０七號偵查卷第四四九至四五０頁）
          ，鑑定人黃淑麗於偵查中證稱：「（問：提示壓製母版光碟片清單，鑑定
          內容是否你當時勘驗？）是，根據貴署九十二年度他字第一０七號一三七
          七三號函做查扣物母版，由張志豪射出部門壓製光碟後，由我的部門作初
          步勘驗光碟片的內容，內容如同清單所顯示的內容，規格也是如清單上所
          載，鑑定人羅宇燊是我們部門的人，卯○○、朱文輝、游政賢、己○○、
          辛○○都是我們部門操作工程師，勘驗情形如同十六張勘驗清單上所顯示
  ，勘驗完後，將查扣物交由公關部門後，再交由貴署帶走，勘驗時，我也
          有在場。」等語（參照九十二年度他字第一０七號偵查卷第四五０至四五
          一頁），而實際鑑定內容詳如附表三所示，其中對於侵害告訴人微軟公司
          所享有著作財產權之部分，包括：編號X00-00000母版（內容物為OFFICE
          2000 DISC2安裝光碟）一片、編號X00-00000射出光碟一片、編號K8-111
          母版（內容物為WINDOWS 98安裝光碟）一片、編號K8-111射出光碟一片、
          編號X00-00000母版（內容物為OFFICE 2000 DISC2安裝光碟）一片、編號
          X00-00000射出光碟一片、編號X00-00000母版（內容物為OFFICE 2000
          DISC1 安裝光碟）一片、編號X00-00000射出光碟一片（參照本院刑事卷
          (一)第二一七頁），經告訴人美商微軟公司向本院聲請調閱扣案母版，送請
          美商微軟公司專業鑑定人進行鑑定結果，認為均係仿冒美商微軟公司電腦
          程式著作之物，此有美商微軟公司鑑定人JEAN PAUL DELISLE所出具之陳
          述書一份（參照本院刑事卷(一)第二九六至三０九頁）在卷可稽，核與前開
          鑑定人所出具如附表三所示之鑑定結果相符，而美商微軟公司鑑定人JEAN
          PAUL DELISLE係屬專業鑑定人，在其職務範圍內，所出具之陳述書，應屬
          其業務上所製作之紀錄文書，既無顯不可信之情形存在，依據刑事訴訟法
          第一百五十九條之四第二款之規定，自得資為認定被告丁○○犯罪事實之
          證據。被告丁○○之辯護人以該項陳述書為傳聞證據無證據能力應予排除
          據以爭執，顯屬無據，合先敘明。
      ２、如附表一、二所示之音樂光碟，係屬未經告訴人華納國際音樂股份有限公
          司、滾石國際音樂股份有限公司、上華國際企業股份有限公司、福茂唱片
          音樂股份有限公司、科藝百代股份有限公司、新力哥倫比亞音樂股份有限
          公司、博德曼股份有限公司、豐華唱片股份有限公司、環球國際唱片股份
          有限公司、艾迴股份有限公司、魔岩唱片股份有限公司、華研國際音樂股
          份有限公司等唱片發行公司授權或同意而擅自重製侵害錄音著作財產權之
          盜版品，業據告訴人華納國際音樂股份有限公司、滾石國際音樂股份有限
          公司、上華國際企業股份有限公司、福茂唱片音樂股份有限公司、科藝百
      代股份有限公司、新力哥倫比亞音樂股份有限公司、博德曼股份有限公司
          、豐華唱片股份有限公司、環球國際唱片股份有限公司、艾迴股份有限公
          司、魔岩唱片股份有限公司、華研國際音樂股份有限公司委任代理人朱晉
          輝、癸○○、戊○○、郭哲華、林松聖指訴綦詳，此有前開音樂光碟享有
          著作財產權之證明文件三十一份（參照九十二年度偵字第九五八六號偵查
          卷第十五至三一頁）在卷足參，並有扣案如附表一所示之盜版音樂光碟五
          十片、如附表二所示之母版五片（參照本院刑事卷(一)第一一二至一一七頁
          、第一一八頁）為證；而前開「侏羅紀公園３」、「蜘蛛人」、「刀鋒戰
          士」等三部影片，係未經告訴人美商美國環球影片股份有限公司、美商哥
          倫比亞影片股份有限公司、美商新線製作股份有限公司等影片發行公司授
          權或同意而擅自重製侵害視聽著作財產權之盜版品，亦據告訴人美商美國
          環球影片股份有限公司、美商哥倫比亞影片股份有限公司、美商新線製作
          股份有限公司委任告訴代理人郭戎指訴明確，並有前開影片享有視聽著作
          財產權之證明文件三份（參照九十二年度偵字第七三二六號偵查卷第六四
          至六六頁）、勘驗報告一份（參照九十二年度偵字第七三二六號偵查卷第
          十一頁）在卷可稽，並有含有前開影片之扣案盜版母版、母源合計六片（
          參照九十二年度偵字第七三二六號偵查卷第十頁）為證；又「Microsoft
          Office 2000」、「Window98」等電腦程式，係未經告訴人美商微軟公司
          授權或同意而擅自重製侵害電腦程式著作財產權之盜版品，亦據告訴人美
          商微軟公司委任告訴代理人何國雄律師指訴明確，此有著作權證明文件一
          份（參照九十二年度偵字第一三一四三號偵查卷第十四、三五頁）、告訴
          人美商微軟公司鑑定人JEAN PAUL DELISLE所出具之陳述書一份（參照本
          院刑事卷(一)第二九六至三０九頁）在卷足參，並有內含前開電腦程式之扣
          案盜版母版四片為證；復有如附表三所示之鑑定結果在卷為憑，被告張世
          宗亦不否認；則前開音樂光碟、影片及電腦程式均係未經著作權人同意或
          授權之盜版品，應堪認定。
      ３、按被告之自白，非出於強暴、脅迫、利誘、詐欺、疲勞訊問、違法羈押或
          其他不正之方法，且與事實相符者，得為證據，刑事訴訟法第一百五十六
          條第一項定有明文。被告丁○○先於偵查中供稱：「（問：綽號『大胖』
          、『倫』、『啟源』等人是何人？）他們是我以前的員工，不知道他們真
          實姓名，他們工作到九十一年十二月，均在我外埔鄉工廠工作，他們負責
          機臺，年約三十幾歲，他們是自己來應徵的。」、「（問：總共有幾個員
          工？）六個，綽號『阿旺』、『阿義』、『大胖』、『阿倫』、『黑仔』
          他們均是顧機臺。（問：製作好之光碟如何賣？）我只是代工生產，沒有
          賣。（問：你交給吳溪寶做何事？）我交給他製作關於光碟上之彩色印刷
          部分。（問：每片賺多少錢？）扣除成本大概一片賺一元。」（參照九十
          二年度偵字第二０八五號偵查卷第八０、三八二至三八三頁）、「（問：
          扣案機具何來？）我是透過臺灣板橋地方法院之拍賣程序購買，我以我自
          己名義去標購的，但是以群登公司名義買的，資金是我去借來的，法院有
          我的標購資料。（問：少年紀○○是否受僱於你在外埔鄉工廠擔任壓片之
          工作？）是，他擔任光碟片之壓片工作，但現在只有壓色情光碟片，一天
          分二班，一班十二小時，紀○○操作時如有問題，隨時會以電話與我聯絡
          ，即以他的手機與我的手機與我聯絡，但我忘了我的手機號碼，他的手機
          號碼我也忘了，現在扣案之銀白色手機是我平常貼身使用，號碼我也忘了
          ，紀○○之手機是我購買並放在工廠裡面專供紀○○使用。（問：你對紀
          ○○供稱你在大雅鄉遭逮捕之現場所查獲之分色片是壓製盜版音樂光碟片
          印刷所使用之物，有何意見？）那裡面沒有盜版音樂光碟之東西，而且那
          個也都不是我的東西，是叫小宋的東西，是小宋之前委託我壓製的，但現
          在已經不做了。（問：經檢察官勘驗扣案之分色片裡面有張惠妹歌曲之音
          樂光碟封面，是否為你之前所壓製？）是，但自九十一年十一月中旬開始
          ，即沒有開始印製。‧‧‧（問：最近生產壓製光碟片送到哪裡包裝？）
          沒有，我直接寄給向我訂製之客戶，就直接給客戶，客戶之姓名都是以暱
          稱，大部分都以電話聯絡，客戶會直接匯錢至我本人第七商業銀行之帳戶
          ，大部分都收取現金，避免被查獲。（問：小宋真實姓名？）不知道。（
          問：扣案母版之提供者？）小宋及國霖公司，但我不知道國霖公司地址及
          負責人，我都是與國霖公司之謝小姐聯繫。（問：經檢察官勘驗壓製之母
          版，裡面有壓出來之ＶＣＤ影片，有何意見？）不可能，在外埔鄉工廠裡
          面查獲之母版，不可能有ＣＤ或ＶＣＤ，但在大雅鄉查獲之母版，裡面有
          ＣＤ或ＶＣＤ，但是以前（九十一年九、十月間）壓製的，因客戶一直沒
          有來拿回去，我現在已經沒有再壓製了。（問：你從事印製光碟片的時間
          有多久？）自九十一年九月初才開始接觸。‧‧‧（問：扣案母版為何全
          部沒有模具之ＳＩＤ識別碼？）那是客戶交給我的，我不知道為何該些模
          具沒有識別碼，我沒有注意到這個問題，但我知道要申請才會有識別碼，
          我知道申請的都會有識別碼。‧‧‧（問：為何早班要二個工人工作？）
          自九十二年一月初即沒有了，都是我一個人在做。」（參照九十二年度偵
          字第二０八五號偵查卷第三五至三七頁）等語，復於本院審理中供稱：「
          對重製部分我沒有意見，我的工廠平日都是生產日劇，我從九十一年九月
          開始生產起訴書所載的光碟，母片都是客戶交給我的，音樂光碟的部分也
          是客戶交給我的，我只是製造並未販賣，紀姓少年是我僱用的沒錯，我從
          九十一年九月開始製造，到十月初就沒有再製造了。」、「因為機器一直
          故障，時常要修理，賺得錢不會超過五十萬元。」等語（參照本院刑事卷
          (一)第二七頁），被告丁○○最初於本院審理中所為之陳述與偵查中之陳述
          內容大致相符，被告並未提出刑求或非任意性自白之抗辯，嗣經本院訊問
          後准予交保候傳，被告丁○○始辯稱自白供述之動機係為求免於羈押獲准
          交保云云，惟被告丁○○於檢察官偵訊及本院審理中，均係本於自由意志
          而為陳述，承辦檢察官及本院並無使用任何非法方法以獲取被告丁○○之
          供述證據，則對於被告丁○○所為任意性之供述，自得為證據使用，被告
          丁○○事後於本院審理中翻異前詞，以其當時之陳述動機執以為辯，既未
          提出具體事證供本院查證，本件亦無刑求抗辯或非任意性供述之問題存在
          ，則被告丁○○空言否認其自白供述之真實性，顯係事後卸責之詞，要難
          採信。是以，被告丁○○於偵查及本院所為之自白供述，自堪資為認定事
          實之證據使用。至於被告丁○○供稱自九十一年十一月中旬起即未再重製
          盜版音樂光碟云云，惟被告丁○○曾於調查中供稱：「我從事光碟代工製
          造係由客戶提供光碟母片，我依據客戶提供之光碟母片，以每片四元代價
          為客戶製造光碟裸片，若加印封面每片代價為四元五角，製造完成後，我
          會以貨運寄送予客戶。」等語（參照九十二年度偵字第二０八五號偵查卷
          第四頁反面），佐以扣案之請款單（參照九十二年度偵字第二０八五號偵
          查卷第六六頁）上記載「單價四‧五」之內容，互核相符，又依據請款單
          之記載，被告丁○○自九十一年十一月二十一日起至九十一年十二月二十
          三日止，尚有出貨請款之紀錄，則被告丁○○供稱於九十一年十一月中旬
          起即未再重製盜版音樂光碟、影片之部分，顯與事實不符，無從採信。
      ４、按被告或共犯之自白，不得作為有罪判決之唯一證據，仍應調查其他必要
          之證據，以察其是否與事實相符，刑事訴訟法第一百五十六條第二項定有
          明文。本件受僱於被告丁○○從事壓製盜版光碟之少年紀○○於偵查中證
          稱：「（問：現場查獲之機器用途？）射出機是製造光碟空白片用，濺鍍
          機是鍍顏色使用，我們這臺機器只能鍍銀色的，計數機是用以計算做好之
          數量，烤箱是製版後將其烘乾，烘料機是將顏色料烘變色，印刷機是做光
          碟的封面用，真空製版機是將分色片及網版二種貼合，放入真空製版機內
          ，出來後置入烤箱烘乾就可以印製，每臺機器我均會操作，ＤＶＤ是用來
          檢查壓製的光碟是否有瑕疵。（問：上班時間？）每天晚上九時至隔天九
          時，星期六、日休息。（問：何時開始上班？）九十一年十月二十九日開
          始上班。‧‧‧（問：工作內容？）操作上開所有機器。（問：與何人交
          接？）與早班綽號『旺仔』、『阿義』交班，時間到，他們就來，我告訴
          他們機器內母版已經製作好幾片，尚有幾片未做，並交待再來要做哪一片
          母片。（問：為何知道要做哪些母片？）老闆會交代，我們做第一片後，
          就要先檢查是否有瑕疵，所以，在檢查時，我們就知道母片是何片子，我
          們均以ＤＶＤ觀看，查緝人員進去現場時，我正以ＤＶＤ觀看在壓製的色
          情光碟是否有瑕疵。（問：現場是否有一臺絞碎機？）是，絞碎機用來絞
          碎有瑕疵之光碟。（問：九十二年一月十三日白天製作好的光碟在何處？
          ）在工廠那些光碟就是白天作的，我昨天晚上只做二千多片。（問：數天
          前所製好的光碟？）前幾天均做色情光碟，做好的光碟老闆會載出去，送
          到別處包裝，我不知道地點。」、「（問：母片代號對照表？）我們在開
          始做時，才會拿出一片觀看片內之內容，前面有Ａ、Ｋ字母的均是Ａ片。
          （問：音樂光碟代號？）時間久了，我忘記了，一開始我剛上班時，均是
          製作音樂光碟，我製作過周杰倫、張惠妹、蕭亞軒、溫嵐、江蕙、周蕙等
          人之音樂光碟，另有一片是周蕙與張惠妹等人之精選集，並有劉德華、郭
          富城精選集。（問：平均一班之壓製數量？）順利時一班有二萬多片左右
          ，昨天查獲時是一臺在做。」、「旺仔約三十幾歲，阿義滿十八歲了。」
          、「（問：你在那裡工作多久？）一個多月。」等語（參照九十二年度偵
          字第二０八五號偵查卷第二三至二四頁、第二五頁、第二七頁），核與被
          告丁○○前開供述內容均屬相符，並有扣案機具照片十一張（參照九十二
          年度偵字第九四六五號偵查卷第三九至四二頁）、臺中縣外埔鄉○○路二
          四０、二四二號搜索現場照片十七張（參照九十二年度偵字第九四六五號
          偵查卷第四四至五一頁）、臺中縣大雅鄉○○路○段三六南巷三一之一號
          搜索現場照片八張（參照九十二年度偵字第九四六五號偵查卷第五三至五
          五頁）在卷足按，復有扣案如附表一所示之盜版音樂光碟五十片、如附表
          二所示之盜版音樂光碟母版五片、保護膠一桶、濺鍍用鋁靶二十三個、網
          版七十七片、母版一百二十九片、製版用烤箱一臺、真空製版機一臺、射
          出機二臺、濺鍍機二臺、計數機二臺、烘料機一臺、單色印刷機一臺、光
          碟裸片四片（參照本院刑事卷(一)第二八六頁）、日本偶像劇母片三百一十
          四片、日本Ｒ級色情光碟片一百一十九片、綜合光碟片母源二百八十九片
          、分色片一百四十三片、空白光碟片一千六百片、塑膠粒二袋、產量報告
          表十一張、保護片四片、出貨資料一冊、請款單一張、光碟片之型號目錄
          一份、送貨快遞收據一份、員工打卡片三張、客戶訂貨明細表二張、電腦
          主機一臺、記事本一本、支票紀錄一本、出貨相關資料一冊（參照本院刑
          事卷(一)第二八七至二八八頁）、被告丁○○所使用之電腦主機列印檔案四
          份、扣案母版五百六十二片射出光碟五百三十五片（參照本院刑事卷(一)第
          二八八頁）等物為證，被告丁○○前開供述內容與少年紀○○證述情節及
          扣案證物相符，應堪置信。是以，被告丁○○自九十一年九月間起，接受
          姓名年籍不詳綽號「小宋」之成年男子之委託，壓製盜版音樂光碟、影片
          及電腦程式，並於九十一年十月間起連續僱用少年紀○○及姓名年籍不詳
          綽號「旺仔」、「阿義」、「大胖」、「阿倫」、「啟源」等成年男子負
          責看顧機臺，操作機器重製含有前開內容之盜版光碟等情，應堪認定。被
          告丁○○所辯，既與現有事證相悖，即係脫罪卸責之詞，要難採信。
      ５、再按刑法上所謂「常業」，指反覆以同種類行為為目的之社會活動之職業
          性犯罪而言，至於犯罪所得之多寡，是否恃此犯罪為唯一之謀生職業，則
          非所問，縱令兼有其他職業，仍無礙於該常業犯罪之成立，最高法院八十
          五年度臺上第五一０號著有判例。被告丁○○未經合法登記，經營地下光
          碟工廠，從事壓製盜版音樂光碟、影片及電腦程式之工作，營業期間達四
          個月餘，獲利約五十萬元，以每片利潤一元計算，光碟工廠所生產之盜版
          光碟數量高達五十萬片之譜，為數頗鉅；又被告丁○○連續僱用少年紀○○及姓名年籍不詳綽號「旺仔」、「阿義」、「大胖」、「阿倫」、「啟
          源」等成年男子，以維持生產線全天候運作，更見其規模；再者，被告張
          世宗係以經營光碟工廠為業，並無其他謀生途徑，則被告丁○○反覆實施
          壓製光碟之重製行為，應符合前開常業犯構成要件之成立。另按來源識別
          碼（Source Identification Code，又稱SID碼），是一組IFPI與飛利浦
          公司共同合作研發，為確保光碟製作安全，便於瞭解光碟製作廠之辨識號
          碼，先由光碟製作廠向飛利浦公司申請，再由飛利浦公司負責配予申請者
          來源識別碼，於製造光碟時即由該工廠在其光碟產品上標示該組號碼，由
          於並非所有之工廠均同時擁有刻版及壓製光碟之設備，故有兩種不同設計
          目的辨識號碼，即母片碼（Mastering Code）及模具號碼（Mould Code
          ），母片碼係專供辨識刻版廠用，係於光碟母版製作時，藉由電腦輸入該
          組編碼，列印於該光碟母版，由此組編碼可得知該光碟母版之刻版廠，模
          具號碼則供辨識光碟壓製廠之用，係於生產壓製光碟時，藉由生產機器中
          蝕刻有該組編碼之模具，於該光碟射出成型時，壓印於該光碟片上，由此
          組編碼可得知該光碟生產壓製廠。被告丁○○係從事壓製光碟為業之人，
          對此應有相當程度之認知，而扣案之光碟母版均不具有母片碼及模具碼，
          更徵被告丁○○係以從事壓製盜版光碟為業之人。
      ６、按辯護人聲請調查之證據，法院認為不必要者，得以裁定駁回之，刑事訴
          訟法第一百六十三條之二第一項定有明文。又依據刑事訴訟法第一百六十
          三條之二第二項之規定，所謂不必要之情形，係指：不能調查者、與
          待證事實無重要關係者、待證事實已臻明確無再調查之必要者、同一
          證據再行聲請者。針對扣案之母版孔徑規格有二五孔徑及三四孔徑二種尺
          寸，被告丁○○之辯護人辯稱被告丁○○所使用之機器僅能生產三四孔徑
          ，無法生產二五孔徑云云，並聲請將扣案母版送請鑑定其規格部分，本院
          經依辯護人及告訴代理人戊○○所陳報之鑑定單位內政部警政署保二總隊
          、鈺德科技股份有限公司生技部乙○○、經濟部智慧財產局光碟聯合查緝
          小組等逐一發函詢問結果，均無法承接該項業務，本院無法函送鑑定，而
          經告訴代理人戊○○於本院審理中到庭證稱：「三四孔徑及二五孔徑之問
          題，據我們向廠商詢問結果，是可以拆卸更換的。」等語（參照本院刑事
          卷(一)第一三七頁），則該部分既無從據以函送鑑定，已屬不能調查，且告
          訴代理人戊○○既已陳述明確，本院認無再行調查之必要，附此敘明。另
          以起訴書所列載如附表二之二所示之音樂光碟部分，既未經查扣相關物品
          ，僅有該清冊，自難據以認定被告丁○○亦有重製如附表二之二所示之盜
          版音樂光碟之行為。
    （二）被告庚○○被訴意圖散布而製造色情光碟及意圖銷售而擅自以重製之方法
          侵害他人著作權財產權部分：
      １、按被告之自白，非出於強暴、脅迫、利誘、詐欺、疲勞訊問、違法羈押或
          其他不正之方法，且與事實相符者，得為證據；又被告或共犯之自白，不
          得作為有罪判決之唯一證據，仍應調查其他必要之證據，以察其是否與事
          實相符，刑事訴訟法第一百五十六條第一項、第二項分別定有明文。被告
          庚○○於本院審理中供稱：「我原先不知道，是查獲前才知道。」等語（
          參照本院刑事卷(一)第二八頁），佐以其於被告庚○○於偵查中供稱：「（
          問：何時知悉你哥製作盜版光碟？）九十一年九月知道的。（問：如何知
          道？）是我哥說的。」、「（問：住家部分有幾個員工？）均是在工廠的
          員工，有『大胖』、『阿倫』、『黑仔』等人，住家沒有員工。」等語（
          參照九十二年度偵字第二０八五號偵查卷第三二、二八五頁），被告張雅
          婷於檢察官偵訊及本院審理中均未提出刑求或非任意性自白之抗辯，即係
          以為求免於羈押而為陳述之供述動機據以爭執其供述之真實性，惟被告張
          雅婷之前開供述內容既係出於其個人自由意志而選擇之陳述，即無非任意
          性供述之問題存在，原則上其所為之供述內容，經調查結果，若與現有事
          證相符即堪採信，則被告庚○○執此否認前開供述之真實性，即應由被告
          庚○○提出具體事證供本院查證，而本件被告庚○○並無法提出相關事證
          ，僅係空言否認其供述之真實性，自難據以採信而否定其供述之證據適格
          ，排除該供述證據之使用。
      ２、被告丁○○固於本院審理中供稱：「我妹妹只是幫我打報表、表格而已。
          起初她不知情，後來才知道，她知道後，就不肯幫我做了，檢察官是從電
          腦裡面的資料看到我妹妹名字的請款單而認定她有參與。」等語（參照本
          院刑事卷(一)第二七頁），惟依據被告庚○○幫被告丁○○製作之文件表格
          觀之，內容含有：十一月二十一日起至十二月二十三日止之請款單、
          十月九日起至十月二十一日止之送貨明細資料、十月十三日之庫存明細
          、工作事項規定、產量報告表、十月二十五日庫存明細、十月八
          日起至十一月十一日止之應收帳款明細、十月二十四日庫存明細（參照
          九十二年度偵字第二０八五號偵查卷第六六、六七、六八、一三一、一三
          二、一三五、一三六、一三八頁），佐以被告庚○○於偵查中供稱：「（
          問：何時知悉你哥製作盜版光碟？）九十一年九月知道的。（問：如何知
          道？）是我哥說的。」等語（參照九十二年度偵字第二０八五號偵查卷第
          三二頁），被告庚○○於九十一年九月間知悉被告丁○○重製盜版光碟之
          行為，事後仍代為製作十月至十一月份之相關報表資料，則被告丁○○供
          稱被告庚○○於知悉後即不肯代為製作報表云云，即係事後迴護被告張雅
          婷之詞，而與事實不相符合；是以，被告庚○○於知悉後，仍有參與協助
          被告丁○○處理財務管理之事項，應堪認定。
      ３、又對於被告丁○○以被告庚○○所申請開立之臺新銀行大雅分行帳戶，作
          為經營地下光碟工廠使用之情，業據被告庚○○於本院審理中供稱：「一
          個帳戶（指臺新銀行大雅分行帳戶）借給我哥哥（即被告丁○○）使用，
          開完戶後，就給我哥哥使用，我從未使用過。」等語（參照本院刑事卷(一)
          第八六頁），被告丁○○就此亦不爭執，僅於本院審理中供稱：「我有算
          過命，使用自己的帳戶不妥。」等語（參照本院刑事卷(一)第八六頁），被
          告丁○○供稱因為被告庚○○命格較有財運，因此借用被告庚○○之帳戶
  ，作為公司營業使用，帳戶與財運有何關連性，被告丁○○若覺本身財運
          不佳，不宜使用個人帳戶，大可取偏名或別號，據以開立帳戶，甚至以公
          司名義開立帳戶，又可節稅，竟捨此而不為，被告丁○○之辯解，毫無科
          學根據可言，已難令人置信；且衡諸常情，若非專供不法之動機或不欲令
          人知悉之秘密用途，否則何須費事借用他人之帳戶使用，合理推斷之結果
          ，被告丁○○之目的，應係為掩飾其重製盜版光碟之收入遭警追緝查獲，
          才會使用被告庚○○之帳戶使用，以圖掩飾其不法之行為。則被告庚○○
          既出借個人帳戶，供被告丁○○所經營之地下盜版光碟工廠使用，又協助
          繕打進出貨明細表、應收帳款明細、工作事項規定及產量明細等財務管理
          資料，顯有共同參與被告丁○○所經營之常業擅自重製盜版光碟及意圖銷
          售而製造猥褻色情光碟之犯意聯絡及行為分擔。少年紀○○雖於偵查中證
          稱：「（問：是否認識庚○○？）今天才看見她，之前沒有看過。」等語
          （參照九十二年度偵字第二０八五號偵查卷第二七頁），惟因被告庚○○
          均係於住處從事財務報表之製作，未曾前往地下光碟工廠，自不可能與工
          廠人員有所接觸，則被告庚○○不認識少年紀○○與其前開犯行之成立無
          涉。是以，被告庚○○所辯，要屬卸責之詞，要難採信。
      ４、至於被告庚○○之辯護人聲請向三鎰股份有限公司、一０四人力銀行股份
          有限公司、小林眼鏡公司、ＮＯＫＩＡ特約經銷商、成功補習班、來里補
          習班，查詢被告庚○○有無於九十一年十一月至十二月間前往應徵，以證
          明被告庚○○陸續在應徵謀職，並未參與被告丁○○之業務之事實，惟被
          告庚○○有無在外謀職，與被告庚○○有無參與被告丁○○之業務，係屬
          二事，被告庚○○縱有應徵謀職之行為，亦非必即無參與被告丁○○之業
          務，是以，本院認為前開調查證據之聲請，與待證事實並無重要關連性，
          自無再行調查之必要。
    （三）綜上所述，被告丁○○、庚○○共同意圖散布而製造猥褻色情光碟及意圖
          銷售而擅自以重製之方法侵害他人著作權財產權為業之犯行，應堪認定，
          被告丁○○、庚○○所辯，均係事後卸責之詞，要難採信。本件事證已臻
      明確，被告丁○○、庚○○犯行，均堪認定。
二、被告丁○○明知(一)如附表一、二所示之音樂光碟係未經告訴人華納國際音樂股份
    有限公司、滾石國際音樂股份有限公司、上華國際企業股份有限公司、福茂唱片
    音樂股份有限公司、科藝百代股份有限公司、新力哥倫比亞音樂股份有限公司、
    博德曼股份有限公司、豐華唱片股份有限公司、環球國際唱片股份有限公司、艾
    迴股份有限公司、魔岩唱片股份有限公司、華研國際音樂股份有限公司等唱片發
    行公司授權或同意而擅自重製侵害錄音著作財產權之盜版品，(二)「侏羅紀公園３
    」、「蜘蛛人」、「刀鋒戰士」等影片係未經告訴人美商美國環球影片股份有限
    公司、美商哥倫比亞影片股份有限公司、美商新線製作股份有限公司等影片發行
    公司授權或同意而擅自重製侵害視聽著作財產權之盜版品，(三)「Microsoft
    Office 2000」、「Window98」等電腦程式係未經告訴人美商微軟公司授權或同
    意而擅自重製侵害電腦程式著作財產權之盜版品，及(四)扣案之色情光碟裸片，係
    內容含有男女裸露性器官從事性交行為，客觀上足以刺激或滿足性慾，引起普通
    一般人羞恥或厭惡感而侵害性的道德感情，有礙於社會風化之猥褻物品，竟與被
    告庚○○、姓名年籍不詳綽號「小宋」之成年男子、少年紀○○及姓名年籍不詳
    綽號「旺仔」、「阿義」、「大胖」、「阿倫」、「啟源」等成年男子，基於共
    同意圖銷售而重製他人著作物以獲利為業及共同意圖散布而製造猥褻物品之犯意
    聯絡，設立非法盜版光碟工廠，接受姓名年籍不詳綽號「小宋」之成年男子之委
    託，將姓名年籍不詳綽號「小宋」之成年男子所提供內容含有前開盜版音樂光碟
    、影片、電腦程式之母版，交由少年紀○○及姓名年籍不詳綽號「旺仔」、「阿
    義」、「大胖」、「阿倫」、「啟源」等成年男子予以大量壓製生產盜版光碟，
    被告庚○○則負責製作財務報表等會計文書，以利營業管理，被告丁○○、庚○○即藉此重製盜版光碟獲取利益，恃以維生，賴以維業，核被告丁○○、庚○○
    所為，均係犯刑法第二百三十五條第二項之製造猥褻物品罪、修正前著作權法第
    九十四條、第九十一條第二項之常業意圖銷售而以重製方法侵害他人著作財產權
    罪。按著作權法業經修正，並於九十二年七月九日經總統公布施行，九十二年七
    月十一日生效，修正前之著作權法第九十一條第二項規定：「意圖銷售或出租而
    擅自以重製之方法侵害他人之著作財產權者，處六月以上五年以下有期徒刑，得
    併科新臺幣三十萬元以下罰金。」，業經修正為現行著作權法第九十一條第一項
    、第三項之規定：「意圖營利而以重製之方法侵害他人之著作財產權者，處五年
    以下有期徒刑、拘役，或併科新臺幣二十萬元以上二百萬元以下罰金。」、「以
    重製於光碟之方法犯第一項之罪者，處五年以下有期徒刑、拘役，或併科新臺幣
    五十萬元以上五百萬元以下罰金。」；又修正前之著作權法第九十四條規定：「
    以犯第九十一條、第九十二條或第九十三條之罪為常業者，處一年以上七年以下
    有期徒刑，得併科新臺幣四十五萬元以下罰金。」，亦經修正為現行著作權法第
    九十四條第三項之規定：「以犯第九十一條第三項之罪為常業者，處一年以上七
    年以下有期徒刑，得併科新臺幣八十萬元以上八百萬元以下罰金。」，被告丁○○、庚○○之行為，依行為時之法律，係屬違反修正前著作權法第九十四條、第
    九十一條第二項之罪，依裁判時之法律，則係違反現行著作權法第九十四條第二
    項、第九十一條第三項之罪，比較新舊法適用之結果，現行著作權法第九十四條
    第三項之規定提高原有罰金之額度，依刑法第二條第一項但書之規定，依據從新
    從輕之原則，自以適用行為時即修正前之著作權法第九十四條、第九十一條第二
    項之規定，對於被告丁○○、庚○○較為有利。又被告丁○○、庚○○與少年紀
    ○○、姓名年籍不詳綽號「小宋」、「旺仔」、「阿義」、「大胖」、「阿倫」
    、「啟源」等成年男子間，顯有共同以意圖銷售而擅自重製他人著作物為業及意
    圖散布而製造猥褻物品之犯意聯絡及行為分擔，均為共同正犯。又按少年事件處
    理法第八十五條第一項規定：「成年人教唆、幫助或利用未滿十八歲之人犯罪或
    與之共同實施犯罪者，依其所犯之罪，加重其刑至二分之一。」，而九十二年五
    月二十八日公布之兒童及少年福利法第七十條第一項前段亦規定：「成年人教唆
    、幫助或利用兒童及少年犯罪或與之共同實施犯罪或故意對其犯罪者，加重其刑
    至二分之一。」，對於被告丁○○、庚○○僱用少年紀○○重製盜版光碟之行為
    ，行為後，法律亦經變更，依刑法第二條第一項前段之規定，依據從新從輕之原
    則，自應適用裁判時之兒童及少年福利法第七十條第一項前段之規定，分別予以
    加重其刑。被告丁○○、庚○○連續製造猥褻色情光碟之犯行，其時間緊接，手
    段同一，所觸犯犯罪構成要件相同之罪名，顯係基於概括犯意而反覆為之，均為
    連續犯之裁判上一罪關係，應依刑法第五十六條之規定，分別論以一罪，並遞加
    重其刑。被告丁○○、庚○○所犯前開常業意圖銷售而以重製方法侵害他人著作
    財產權罪與連續意圖散布而製造猥褻物品罪二者間，犯意各別，行為互殊，法益
    亦異，均應予分論併罰。至於臺灣臺中地方法院檢察署九十二年度偵字第一三一
    四三號移送併辦部分，係以被告丁○○、庚○○擅自重製告訴人美商微軟公司享
    有著作財產權之電腦程式著作，經告訴人美商微軟公司具狀提出告訴，經本院調
    查結果，被告丁○○、庚○○確有擅自重製告訴人美商微軟公司享有著作財產權
    之前開電腦程式著作，雖未據起訴，亦為本件起訴效力所及，本院自得併予審酌
    ，併此敘明。爰審酌被告丁○○明知近來國內對於著作權之保護觀念日熾，竟仍
    貪圖一己不法利益，經營地下光碟工廠，從事盜版光碟之重製工作及色情光碟之
    製造工作，加工製作完成之盜版品數量，總數約五十萬片左右，流入市面銷售之
    盜版品不計其數，相對產生之暴利，非可小覷，對於著作權人財產之損害及著作
    人智慧結晶之戕害，更不在話下，而間接危害我國在國際間之評價及形象，更是
    無法回復之侵害，而色情光碟之數量，高達一萬六千多片，亦非小額，光碟內容
    極盡猥褻，流入市面，將造成社會善良風氣之敗壞，間接影響社會治安，且被告
    丁○○犯罪後，經本院准予具保後，即飾詞狡辯，否認犯行，未見悔意，犯後態
    度不佳；而被告庚○○僅係從事光碟管理、財務報表之製作，並未實際參與光碟
    生產之過程，其參與之程度較為輕微，又因係其至親兄長所經營之地下光碟工廠
    ，被告庚○○提供協助，亦可理解，惟被告庚○○於本院准予具保後，亦均否認
    犯行，對於全部細節，皆諉稱不知情，以圖卸責，犯後態度亦屬不佳等一切情狀
    ，分別量處如主文所示之刑，並均合併定其應執行之刑。末查：被告庚○○前未
    曾受有期徒刑以上刑之宣告，此有臺灣高等法院被告全國前案紀錄表一份在卷可
    稽，被告庚○○經此偵審教訓，當已知所悔悟，信無再犯之虞，考量被告庚○○
    年輕識淺，不諳著作權法之規範，忽視盜版行為之嚴重性，參與其兄地下光碟工
    廠之經營，以致觸犯刑責之犯罪情狀，本院認所宣告之刑，以暫不執行為適當，
    併予諭知緩刑四年，用啟自新，併觀後效。
三、至於公訴意旨另以：被告丁○○、庚○○均明知辰○國際多媒體股份有限公司（
    下稱辰○公司）之商標圖案，依法在我國經濟部智慧財產局中央標準局申請註冊
    取得商標專用權，使用於各種影片、唱片及其他應屬本類一切商品，均在核准專
    用期間內，竟共同基於明知為侵害著作權之物而意圖營利交付之常業犯意聯絡，
    將前開製造生產完成之盜版音樂光碟、影音光碟，未經辰○公司之同意，以印有
    辰○公司商標之包裝箱包裝運送，售予不特定之零售商或運交定作人，並恃以維
    生；因認被告丁○○、庚○○另涉有違反修正前著作權法第九十四條、第九十三
    條第三款（起訴書漏載）、第八十七條第二款之罪、修正前商標法第六十二條第
    二款之罪等罪嫌。訊據被告丁○○、庚○○堅詞否認有何前開違反著作權法、商
    標法之犯行，被告丁○○辯稱：包裝紙箱上「辰○公司」之商標字樣，並非伊所
    印製，當初伊是向友元光碟公司購買整批箱子使用，紙箱上並非全部印有「辰○
    公司」之字樣，伊僅是單純使用紙箱作為包裝色情光碟使用，並無侵害辰○公司
    商標之意圖，母片均是客戶所交付，伊僅負責製造生產並未販賣，我妹妹即被告
    庚○○只是幫忙打報表、表格而已等語；被告庚○○則辯稱：伊並未參與被告丁○○從事重製光碟之業務，伊僅是單純幫忙製作請款單及報表，被告丁○○確有
    向伊借用臺新銀行大雅分行之個人帳戶使用等語。經查：
    （一）被告丁○○、庚○○被訴違反修正前商標法第六十二條第二款之罪部分：
      １、商標法於九十二年五月二十八日修正公布，並於九十二年十一月二十八日
          施行，修正前商標法第六十二條：「意圖欺騙他人，有左列情事之一者，
          處三年以下有期徒刑、拘役或科或併科新臺幣二十萬元以下罰金：一、於
          同一商品或類似商品，使用相同或近似於他人註冊商標之圖樣者。二、於
          有關同一商品或類似商品之廣告、標帖、說明書、價目表或其他文書，附
          加相同或近似於他人註冊商標圖樣而陳列或散布者。」之規定，業經修正
          為現行商標法第八十一條：「未得商標權人或團體商標權人同意，有下列
          情形之一者，處三年以下有期徒刑、拘役或科或併科新臺幣二十萬元以下
          罰金：一、於同一商品或服務，使用相同之註冊商標或團體商標者。二、
          於類似之商品或服務，使用相同之註冊商標或團體商標，有致相關消費者
          混淆誤認之虞者。三、於同一或類似之商品或服務，使用近似於其註冊商
          標或團體商標之商標，有致相關消費者混淆誤認之虞者。」之規定。本件
          公訴人起訴被告丁○○、庚○○所涉犯者為修正前之商標法第六十二條第
          二款之罪，依據修正前商標法第六十二條第二款之規定，係指意圖欺騙他
          人，而有於有關同一商品或類似商品之廣告、標帖、說明書、價目表或其
          他文書，附加相同或近似於他人註冊商標圖樣而陳列或散布者而言，合先
          敘明。
      ２、對於被告丁○○所使用之紙箱上所印製之告訴人辰○公司商標及圖樣，係
          經告訴人辰○公司向經濟部智慧財產局申請取得商標註冊登記，指定使用
          於電影片、錄影帶、唱片、錄音帶、影碟等商品，商標專用期限自九十一
          年四月一日起至一百零一年三月三十一日止，此有中華民國商標註冊證一
          份（參照本院刑事卷(一)第一０五至一０八頁）在卷可稽，而告訴人辰○公
          司所委任之告訴代理人甲○○於本院審理中亦到庭指稱：「公司紙箱並未
          賣給其他人，‧‧‧，理論上應該只有宏昶公司有我們的紙箱。」等語（
          參照本院刑事卷(一)第一三七頁），並提出宏昶彩色印刷有限公司估價單一
          份、辰○國際多媒體股份有限公司訂購確認單二份、訂單暨承攬合約書二
          份（參照本院刑事卷(一)第一七六、一七七、一七九至一八０頁）為證，復
          有紙箱照片二張（參照九十二年度偵字第九四六五號偵查卷第三六頁）在
          卷可稽；惟證人丑○○於本院審理中則到庭證稱：「我認識丁○○，九十
          一年三月十七日以後，被告丁○○到我們公司購買設備，當時他買了兩台
          ＣＤ射出機、網印印刷機等生財器具及紙箱，有發票為證。」、「當時我
          們公司因為要結束，所以把所有的紙箱都賣完，被告丁○○買哪些紙箱我
          不清楚，不過應該是有買到辰○公司字樣的紙箱，當初辰○公司有委託我
          們製作一千個紙箱，後來辰○公司有向我們借調二百個，剩餘的紙箱，我
          原本打算賣給辰○公司，但辰○公司不願意，為了減少損失，就將該紙箱
          當一般的紙箱賣出去，我賣給丁○○多少個，已經忘記了，當時辰○公司
          並未告訴我，上面有他們辰○的字樣不能賣，我當時是因為公司要結束，
          要處理掉所有相關的原料、物料，辰○公司也應該知道紙箱的事情，可是
          他們並未表示不能使用，我們公司要結束，雖並未通知辰○公司，不過龍
          騰公司知道我們公司發生火災，還把所有的母版調回去，不再交由我們公
          司複製，所以他們應該知道我們公司結束的事情。」等語（參照本院刑事
          卷(一)第二０七頁），核與被告丁○○於本院審理中供稱：「公司的紙箱是
          我向友元公司買的。」等語（參照本院刑事卷(一)第八六頁）之情節相符，
          ，告訴人辰○公司委任之告訴代理人甲○○指述之內容，顯然有所誤認；
          是以，被告丁○○僅係單純向證人丑○○購買印製有告訴人辰○公司之註
          冊商標及圖樣之紙箱使用之情，應堪認定。
      ３、本件被告丁○○僅係將印製有辰○公司註冊商標圖樣之紙箱作為放置製作
          完成之光碟使用，並無修正前商標法第六十二條第二款所稱之「於商品之
          廣告、標帖、說明書、價目表等文書附加辰○公司註冊商標、圖樣」之行
          為，更無刻意彰顯告訴人辰○公司商標而為「陳列或散布」之行為或意圖
          ，綜上所述，被告丁○○單純使用告訴人辰○公司之紙箱作為包裝色情光
          碟使用之行為，自與修正前商標法第六十二條第二款之犯罪構成要件不相
          符合。公訴人認被告丁○○、庚○○共同涉犯修正前商標法第六十二條第
          二款之罪，顯與現有事證不符。
    （二）被告丁○○、庚○○被訴違反修正前著作權法第九十四條、第九十三條第
          三款、第八十七條第二款之常業侵害他人著作財產權罪部分：
      １、按修正前著作權法第九十四條、第九十三條第三款、第八十七條第二款之
          規定，係指以明知為侵害著作權之物而意圖營利而交付之方法侵害他人之
          著作權為常業而言。換言之，其犯罪構成要件事實，必須有明知為盜版品
          ，並有營利之意圖，而為交付或移轉所有權之行為為要件。若僅係專責從
          事盜版品之生產製造，應係重製之範疇，若無實際從事銷售或供貨之行為
          ，自與修正前著作權法第八十七條第二款所要求之「意圖營利而交付」之
          構成要件不相符合，合先敘明。
      ２、本件依據現有事證觀之，被告丁○○、庚○○僅係接受委託從事盜版音樂
          光碟、影片之壓製工作，並以重製光碟為業，而被告丁○○於光碟壓製完
          成後，將成品交付與姓名年籍不詳綽號「小宋」之成年男子，即可取得約
          定之報酬對價；至於重製之盜版光碟後續之交付販售行為，被告丁○○、
          庚○○並未參與，目前亦無任何相關事證，足以證明被告丁○○、庚○○
          與姓名年籍不詳綽號「小宋」之成年男子間有何共同意圖營利而交付之犯
          意聯絡及行為分擔，自難據以被告丁○○、庚○○之重製光碟行為，即予
          認定被告丁○○、庚○○有何共同意圖營利而交付盜版音樂光碟、影片之
          行為。是以，被告丁○○、庚○○之行為，應僅係構成重製之行為而已，
          要與修正前著作權法第八十七條第二款所指「意圖營利而交付」之構成要
          件不相符合。
    （三）綜上所述，公訴人指訴被告丁○○、庚○○涉犯修正前商標法第六十二條
          第二款之罪、修正前著作權法第九十三條第三款、第八十七條第二款之罪
          ，依據現有事證，被告丁○○、庚○○前開犯罪嫌疑尚有未足，本院原應
          為無罪之諭知，惟因公訴人認該部分與前開論罪科刑部分有方法結果之牽
          連關係，為牽連犯之裁判上一罪，爰不另為無罪之諭知。
四、扣案如附表一所示之盜版音樂光碟五十片、如附表二所示之盜版音樂光碟母版五
    片、編號X00-00000母版（內容物為OFFICE 2000 DISC2安裝光碟）一片、編號X0
    0-00000射出光碟一片、編號K8-111母版（內容物為WINDOWS 98安裝光碟）一片
    、編號K8-111射出光碟一片、編號X00-00000母版（內容物為OFFICE 2000 DISC2
    安裝光碟）一片、編號X00-00000射出光碟一片、編號X00-00000母版（內容物為
    OFFICE 2000 DISC1安裝光碟）一片、編號X00-00000射出光碟一片（參照本院刑
    事卷(一)第二一七頁）、保護膠一桶、濺鍍用鋁靶二十三個、網版七十七片、母版
    一百二十九片、製版用烤箱一臺、真空製版機一臺、射出機二臺、濺鍍機二臺、
    計數機二臺、烘料機一臺、單色印刷機一臺、光碟裸片四片（參照本院刑事卷(一)
    第二八六頁）、日本偶像劇母片三百一十四片、綜合光碟片母原二百八十九片、
    分色片一百四十三片、空白光碟片一千六百片、塑膠粒二袋、產量報告表十一張
    、保護片四片、出貨資料一冊、請款單一張、光碟片之型號目錄一份、送貨快遞
    收據一份、員工打卡片三張、客戶訂貨明細表二張、電腦主機一臺、記事本一本
    、支票紀錄一本、出貨相關資料一冊（參照本院刑事卷(一)第二八七至二八八頁）
    、被告丁○○電腦主機列印檔案四份、扣案母版五百六十二片射出光碟五百三十
    五片（參照本院刑事卷(一)第二八八頁）、包裝箱一個（參照本院刑事卷(一)第六五
    頁）等物，其中母版及母源部分係姓名年籍不詳綽號「小宋」之成年男子所有，
    提供與被告丁○○、庚○○重製使用之物，其餘係被告丁○○所有，供共同經營
    盜版光碟工廠重製光碟所用，業據被告丁○○供承屬實，爰依刑法第三十八條第
    一項第二款之規定，併予諭知沒收。按現行著作權法第九十八條雖有沒收之規定
    ，惟因從刑係屬附隨主刑所科處之刑罰手段，除有義務沒收之例外情況外，自應
    附隨主刑之法律適用，是以，扣案盜版光碟之沒收部分，仍應依修正前著作權法
    之規定，回歸適用刑法第三十八條第一項第二款之規定，諭知沒收，附此敘明。
    又扣案之色情光碟一萬六千六百五十片、如附表三所示編號三四五至五０三所示
    之母版、日本Ｒ級色情光碟片一百一十九片，不問屬於被告丁○○、庚○○與否
    ，爰依刑法第二百三十五條第三項之規定，併予諭知沒收。至於扣案之冠鈞公司
    出貨資料、訂單、切結書、明細分類帳一箱、陳盛公司訂單、訂貨合約書、切結
    書一箱、冠鈞公司銀行存摺三十本、世翔公司訂貨單、出貨單、收款資料一箱、
    世翔公司公司章及冠鈞公司公司章四個、世翔公司及陳盛公司發票影本一本、母
    片及測試報告四張、世翔公司客戶帳款異動表一份、冠鈞公司改為陳盛公司聲明
    書一份、相關廠商往來資料一份（參照本院刑事卷(一)第二八八至二八九頁）、陳
    盛公司製造生產之光碟母版目錄二張、中玨公司支付生產之SEGA PC遊戲光碟二
    片、陳盛公司生產光碟母片（含分色片）二片、重製音樂光碟三片（參照本院刑
    事卷(一)第二八九頁），非屬被告丁○○、庚○○所有，亦非供犯罪所用之物，自
    無從諭知沒收；又扣案之ＮＯＫＩＡ廠牌行動電話二支（參照本院刑事卷(一)第六
    五頁），分別係被告丁○○及少年紀○○所有之物，依據現有事證，並無從認定
    係供被告丁○○經營盜版光碟工廠重製光碟所用之物，亦無從諭知沒收。
貳、無罪部分：
一、公訴意旨略以：被告丙○○與被告丁○○共同基於意圖銷售而擅自以重製之方法
    侵害他人之著作權及明知為侵害著作之物而意圖營利交付之常業犯意聯絡，由被
    告丁○○於客戶下訂單後，被告丁○○即陸續以每刻製一片母版二千一百元至三
    千元不等之代價，委託工廠設於臺北縣新店市○○路之世翔科技股份有限公司（
    下稱世翔公司）知悉供盜版使用之工廠負責人丙○○刻製欠缺內環碼之張惠妹音
    樂光碟及其他內容不詳之母版共一百餘片，再由紀姓少年等在被告丁○○所經營
    之工廠內大量重製盜版之音樂光碟等，而製造生產盜版音樂光碟等，以售予不特
    定之零售商或運交定作人，並恃以維生，案經臺灣臺中地方法院檢察署檢察官自
    動檢舉指揮臺中縣調查站、內政部警政署保安警察第二總隊保護智慧財產大隊偵
    辦；因認被告丙○○涉有違反著作權法第九十四條、第八十七條第二款、第九十
    一條第二項之侵害他人著作財產權罪嫌云云。
二、按犯罪事實應依證據認定之，無證據不得認定犯罪事實；不能證明被告犯罪或其
    行為不罰者，應諭知無罪之判決，刑事訴訟法第一百五十四條第二項、第三百零
    一條第一項分別定有明文。而刑事訴訟法上所謂認定犯罪事實之證據，係指足以
    認定被告確有犯罪行為之積極證據而言，該項證據自須適合於被告犯罪事實之認
    定，始得採為斷罪資料，最高法院二十九年上字第三一０五號著有判例。又認定
    犯罪事實所憑之證據，無論係直接證據或間接證據，其為訴訟上之證明，須於通
    常一般之人均不致有所懷疑，而得確信其為真實之程度者，始得據為有罪之認定
    ，倘其證明尚未達到此一程度，而有合理之懷疑存在，復無其他調查途徑可尋，
    法院即應為無罪之判決，最高法院七十六年臺上字第四九八六號著有判例。
三、公訴人認被告丙○○涉有前開侵害著作財產權之罪嫌，無非係以：(一)被告丁○○
    自九十一年九月間起，以一個三千元左右之代價，委託被告丙○○刻製扣案之沒
    有識別碼、無授權書之盜版光碟及色情光碟之母版，以陽信銀行精武分行、發票
    日九十一年十月二十日、票號一八０三一九、面額十七萬八千三百元及發票日九
    十一年十月三十一日、票號一八０三二０、面額二十萬元之支票都是付給被告丙○○刻製母版之款項，母版刻好，亦由被告丙○○交付被告丁○○等情，業經被
    告丁○○供陳在卷，並有戶名為被告丁○○之第七商業銀行大雅分行及戶名為世
    翔科技股份有限公司之陽信銀行精武分行之資金往來明細在卷可稽；(二)扣案母版
    中編號MOY-014之母版，是由世翔公司製作，內容盜版華納國際音樂股份有限公
    司之「張惠妹」專輯，母版內附有標示「CHEN CHERNG ENTERPRISE CO, LTD」之
    品質測驗文件資料，該「CHEN CHERNG ENTERPRISE CO, LTD」即為前承租該測試
    機未及更正之陳盛企業有限公司之英文名稱一情，有證人即世翔公司員工壬○○
    之訊問筆錄在卷足佐，且與承辦檢察官至世翔公司搜索時，與現場所見刻製完成
    之電腦測試文件相同，是以「張惠妹」之盜版光碟母版，係世翔公司之被告丙○○所刻製並測試完成後交付被告丁○○使用無疑等，資為論據。
四、訊據被告丙○○堅詞否認有何前開侵害著作財產權之犯行，辯稱：被告丁○○原
    先是包裝廠外務，九十一年初，被告丁○○幫伊所任職之冠鈞公司包裝，後來，
    被告丁○○在九十一年七月間與冠鈞公司業務接洽，公司業務再將被告丁○○之
    案子交由伊負責，因為伊當時擔任廠務工作，被告丁○○委託刻製之母版，僅係
    Ｒ級的色情光碟，並無音樂光碟或影音光碟，且伊所承接之業務均有要求廠商出
    具授權書及切結書，以保證母源之合法性，至於被告丁○○委託刻製之母源內容
，伊並不清楚，但是被告丁○○亦有出具切結書，伊後來於九十一年十一月三十
    日離開冠鈞公司，於九十一年十二月在世翔公司任職，伊並非世翔公司之負責人
    等語，以資為辯。
五、經查：
    （一）冠鈞公司因積欠陳盛公司、世翔公司債務，乃先於九十年三月間將臺北縣
          新店市○○路二三五巷十二號五樓冠鈞公司所在處所及生財器具出租予陳
          盛公司，以抵償債務，被告丙○○於原係任職於冠鈞公司，於九十年十一
          月底離職，並於九十年十二月起受僱於陳盛公司，擔任廠務工作，而冠鈞
          公司再於九十一年四月間，將公司所在處所及生財器具改出租予世翔公司
          ，被告丙○○亦繼續留任於世翔公司，擔任廠務工作等情，業據被告林莫
          莉供承在卷，並有被告丙○○提出之陳盛公司各類所得扣繳暨免扣繳憑單
          一份（參照本院刑事卷(一)第一五八頁）、租賃合約書一份（參照本院刑事
          卷(二)第一五六至一五七頁）在卷可稽，佐以證人子○○於本院審理中到庭
          證稱：「丙○○是我的前妻，我沒有和丁○○直接接觸過，只有通過電話
          ，因為我們欠世翔公司的錢，所以在九十一年四月間，把冠鈞公司的廠房
          及機器設備租給世翔公司，丁○○在九十一年七、八月間是否有委託世翔
          公司刻製母版一事，我不清楚，我也沒有負責接洽，我並沒有在陳盛公司
          及世翔公司任職過，只是如果有單子（指承接業務），我會介紹給陳盛公
          司及世翔公司，至於陳盛公司及世翔公司委託工作之實際內容我不清楚。
          」、「我有交代廠內的業務，承接案子一定要有授權書，如果沒有授權書
          ，我會要求他人一定要補齊，至於授權書之真偽，我無法分辨。」等語（
          參照本院刑事卷(一)第一三六、一三七頁），及證人即陳盛公司負責人陳錦
          育於偵查中則證稱：「（問：為何在新店市○○路二三五巷十二號五樓經
          營光碟母版之刻製業務？）該址原為冠鈞公司子○○所經營之公司，他於
          九十年或九十一年間，向我陸陸續續借款約三千多萬元，後來他還不起，
          就約定他想機器租給我，我每月付他租金一百萬元，營業所得扣除員工薪
          資後，全部交給我，我於九十年五月二十五日租到九十一年二月就沒有再
          租了，現在由另一家公司租了，至於員工都是原冠鈞公司的員工，現場也
          是由子○○處理，我沒有到現場，故我不知道現場誰處理，‧‧‧，那一
          行我完全沒有參與，因為我租用時以陳盛公司名義租用，因要開發票，所
          以均開陳盛公司的發票而沒有使用冠鈞公司之發票，當時機器廠設備都有
          得到我的同意使用陳盛公司名義，整廠租賃契約是我與子○○訂的，後來
          子○○也欠別人的錢，另一個債權人強行將我們趕出來，我當時還有向派
          出所報案，我每月付給子○○租金是用支票共二十張，金額一千萬元。」
          等語（參照九十二年度偵字第八四二六號偵查卷第七十至七一頁），並提
          出整廠租賃契約一份、收據二份（參照九十二年度偵字第八四二六號偵查
          卷第七五至七七頁、第七八至七九頁）在卷足憑，被告丙○○與證人葉國
          經、陳錦育所述之細節部分，雖有些微差異，然大部分情節均屬相同，是
          以，被告丙○○所辯冠鈞公司將廠房及營業權先後出租予陳盛公司及世翔
          公司之情，應堪置信。
    （二）又依據證人寅○○於本院審理中到庭證稱：「丙○○是我的老闆，我係她
          的助理，我在八十九年進入冠鈞公司工作，丙○○當時是業務部經理，負
          責接壓片業務，她在九十年十一月離職，她後來去哪裡上班我不清楚，冠
          鈞公司後來是否有把廠房機器出租，我不清楚，是否與世翔公司有業務往
          來我亦不清楚，因為我在公司只是負責打單出貨而已。」（參照本院刑事
          卷(一)第一三六頁）、「應徵時，是丙○○僱用我的，但我不知道丙○○是
          不是老闆。（問：查獲當時任職何公司？）冠鈞科技。（問：何時離職？
          ）九十年底離職。（問：被告丙○○係何時離職？）九十年十一月三十日
          。‧‧‧（問：被告丙○○在冠鈞公司擔任何職？）業務部經理，負責接
          單及與客戶間之生意上往來。‧‧‧（問：被告丙○○所接業務為何？）
          就我所知是壓片。（問：當時被告丙○○在做時是否需要有授權書才會承
          接業務？）對，我們接到這樣的生意，會要求客戶提出授權書或合格的許
          可證，還要有切結書。（問：提示被告丙○○辯護人所提出被證三之切結
          書，有何意見？）這是客戶提出之切結書，另外，還要有著作權授權書，
          只有廠商出具之切結書還不足夠，必須有新聞局的許可證及著作權人之授
          權書始可。（問：據你所言，單只有切結書還是不能幫客戶壓片？）是的
          ，當時我們還需要有許可證。」（參照本院刑事卷(二)第一一七至一二一頁
          ）等語，及證人壬○○（現更名為陳靖昂）於本院審理中到庭證稱：「（
          問：你是在哪個公司上班時，與被告丙○○是同事？）世翔公司。（問：
          世翔公司的老闆是何人？）黃木生。（問：被告丙○○在世翔公司任何職
          ？）廠務人員。（問：你的工作為何？）技術員。（問：被查扣之母版上
          均有陳盛公司之英文名稱，你們公司為世翔公司，為何世翔公司製作之母
          版上有陳盛公司之名義？）因為我們製作母版時，那是之前陳盛公司的設
          計，至於機器上面的英文名稱有相似的地方，我不清楚。（問：扣案母版
          你有否看過？）有。（問：調查站之調查員有否找你去看過母版？）有。
          （問：哪些帶子與當時你任職的世翔公司及陳盛公司有無關係？）那些帶
          子無法分辨是由哪一家公司製作。（問：上面沒有識別碼、授權碼？）是
          的。」等語（參照本院刑事卷(二)第一二一至一二三頁），被告丙○○並非
          世翔公司之負責人，其於九十年十一月三十日離開冠鈞公司，於九十年十
          二月一日任職於陳盛公司，九十一年四月份任職於世翔公司之情，應堪認
          定。
    （三）依據證人陳錦育之證述內容，陳盛公司承租冠鈞公司之廠房經營使用自九
          十年五月間起至九十一年二月間止，才由世翔公司接手使用冠鈞公司之廠
          房，業如前述；而扣案之母版MOY014，最早開始測試之時間係於九十年十
          月三十一日，此有測試報告一份在卷可稽；扣案母版測試之時間，被告林
          莫莉仍係任職於冠鈞公司，當時使用廠房者為陳盛公司，並非世翔公司，
          公訴人認係世翔公司，顯然有所誤認，且被告丙○○亦非世翔公司之負責
          人；又扣案之前開母版內附有「CHEN CHERNG ENTERPRISE CO, LTD」之品
          質測驗文件資料，然該段時間內係屬陳盛公司之承租時間，而冠鈞公司卻
          仍在經營之中，而該母版卻係世翔公司所製作，則該母版內何以會有陳盛
          公司之名義，即令人起疑；本件扣案之母版之名稱雖與被告丙○○之英文
          名稱有所雷同之處，亦頗費疑猜，然現有事證，亦僅足以令人產生合理之
          懷疑而已，尚不足以達到形成被告丙○○有罪之心證。再者，被告丁○○
          於偵查中供稱：「MOY014是客戶交給我的母版及測試單，我當時委託冠鈞
          公司林小姐刻製的母版前面必須刻有CD，我交給她刻的母版都已交給客戶
          了，我交給一家『加典公司』的王小姐，她委託我刻，她拿現金給我也有
          開票，我還沒有存，放在家裡，查扣的母版都是客戶交給我的，交給冠鈞
          公司刻時，都沒有授權書，也沒有識別碼，我都不知道她有無打上識別碼
          ，我當時刻版時，沒有交給她任何授權書。」等語（參照九十二年度偵字
          第八四二六號偵查卷第七二頁），其於本院審理中復供稱：「她只幫我刻
          Ｒ片而已，查獲的色情光碟是另一批的Ａ片，是由另一家家庭公司要我刻
          的。」、「我之前做業務有與她接觸過，我只有在九十一年六月份委託被
          告丙○○製作Ｒ片。」等語（參照本院刑事卷(一)第二八、八七頁）等語，
          被告丁○○明確指稱扣案之盜版光碟母版並非委託被告丙○○製作，則被
          告丁○○之供述內容，亦不能資為認定被告丙○○有罪之事證。至於被告
          丙○○提出之世翔公司統一發票七份（參照本院刑事卷(一)第一五八至一六
          四頁）、加典企業有限公司所出具之委託生產訂單暨切結書四份（參照本
          院刑事卷(一)第一六五至一六八頁）、鴻領國際有限公司之傳真函一份（參
          照本院刑事卷(一)第一六九頁）、鴻領公司開立予世翔公司之統一發票二份
          （參照本院刑事卷(一)第一七０至一七一頁）、陳盛公司統一發票一份（參
          照本院刑事卷(一)第一七二頁）、陳盛公司支票付款簽收聯二份（參照本院
          刑事卷(一)第一七三至一七四頁）等物，並無從判定其與被告丙○○被訴違
          反著作權法等之犯行間有何證據關連性，尚難資為有利之事證。綜上所述
          ，現有事證尚不足以認定被告丙○○有何違反修正前著作權法第九十四條
          、第九十三條第三款、第八十七條第二款之常業侵害他人著作財產權罪及
          修正前著作權法第九十四條、第九十一條第二項之常業意圖銷售而以重製
          方法侵害他人著作權罪之犯行。此外，復查無其他積極證據足資證明被告
          丙○○與被告丁○○間有何共同違反著作權法之犯意聯絡及行為分擔，被
          告丙○○前揭犯罪應屬不能證明，揆諸首揭規定及判例意旨，爰為無罪判
          決之諭知。
據上論斷，應依刑事訴訟法第二百九十九條第一項前段、第三百零一條第一項，修正
前著作權法第九十四條、第九十一條第二項，少年及兒童福利法第七十條第一項前段
，刑法第十一條前段、第二條第一項、第二十八條、第五十六條、第二百三十五條第
二項、第三項、第五十五條、第五十一條第五款、第七十四條第一款、第三十八條第
一項第二款，判決如主文。
中      華      民      國      九十三      年    一    月     三十     日
                                臺灣臺中地方法院刑事第五庭
                                    審判長法  官  梁堯銘
                                          法  官  劉麗瑛
                                          法  官  巫淑芳
右正本證明與原本無異。
如不服本判決，應於送達後十日內向本院提出上訴狀 （須附繕本） ，上訴於台灣高
法院台中分院。
                                          書記官
中      華      民      國      九十三      年    一    月     三十     日
附錄論罪科刑法條：
修正前著作權法第九十四條：
以犯第九十一條、第九十二條或第九十三條之罪為常業者，處一年以上七年以下有期
徒刑，得併科新臺幣四十五萬元以下罰金。
修正前著作權法第九十一條：
擅自以重製之方法侵害他人之著作財產權者，處六月以上三年以下有期徒刑，得併科
新臺幣二十萬元以下罰金。
意圖銷售或出租而擅自以重製之方法侵害他人之著作財產權者，處六月以上五年以下
有期徒刑，得併科新臺幣三十萬元以下罰金。
刑法第二百三十五條：
散布、播送或販賣猥褻之文字、圖畫、聲音、影像或其他物品，或公然陳列，或以他
法供人觀覽、聽聞者，處二年以下有期徒刑、拘役或科或併科三萬元以下罰金。
意圖散布、播送、販賣而製造、持有前項文字、圖畫、聲音、影像及其附著物或其他
物品者，亦同。
前二項之文字、圖畫、聲音或影像之附著物及物品，不問屬於犯人與否，沒收之。
